【裁判字號】    99,交聲,2372
【裁判日期】    990622
【裁判案由】    聲明異議
【裁判全文】
臺灣臺中地方法院交通事件裁定        99年度交聲字第2372號
原處分機關  交通部公路總局臺中區監理所
受處分人    甲○○
上列受處分人因違反道路交通管理處罰條例案件，對於交通部公
路總局臺中區監理所九十九年五月七日所為之處分（中監違字第
裁六○－ＫＫ0000000號裁決書），聲明異議，本院裁定
如下：
    主  文
異議駁回。
    理  由
一、原處分機關略以：本件受處分人甲○○所有車牌號碼二Ｑ－
    二九○三號自用小客車，於民國九十八年十二月二十日下午
    二時五十七分許，在縣道一四五號公路三○‧五公里土庫處
    ，因「限速六十公里、經科學儀器採證時速七十五公里、超
    速未滿二十公里」違規，經雲林縣警察局交通隊依違反道路
    交通管理處罰條例第四十條逕行舉發。受處分人未於期限內
    到案，原處分機關遂於九十九年五月七日依違規事實以中監
    違字第裁六○－ＫＫ0000000號裁決書裁處罰鍰新臺
    幣（下同）二千元整，並依第六十三條記違規點數一點等語
    。
二、本件受處分人則以：受處分人並未收到舉發違規通知單，並
    於九十九年五月十七日郵寄陳述單至原處分機關查詢等語。
三、按汽車駕駛人，行車速度，超過規定之最高時速六十公里以
    內者，處一千二百元以上二千四百元以下罰鍰，並應記違規
    點數一點，道路交通管理處罰條例第四十條、第六十三條第
    一項第一款分別定有明文。又處理違反道路交通管理事件，
    有關文書送達之程序，依行政程序法之規定，此為違反道路
    交通管理事件統一裁罰基準及處理細則第五條所明定。另按
    送達，不能依行政程序法第七十二、七十三條規定為之者，
    得將文書寄存送達地之地方自治或警察機關，並做送達通知
    書兩份，一份黏貼於應受送達人住居所、事務所、營業所或
    其就業處所門首，另一份交由鄰居轉交或置於該送達處所信
    箱或其他適當位置，以為送達；前項情形，郵政機關為送達
    者，得將文書寄存於送達地之郵政機關；寄存機關自收受寄
    存文書之日起，應保存三個月，行政程序法第七十四條亦定
    有明文。而行政程序法第七十四條就寄存送達之程序已有規
    定，且條文中並無規定自寄存之日起經十日始發生效力等文
    字，亦未規定準用民事訴訟法，故民事訴訟法第一百三十八
    條第二項之規定於行政程序自難逕予適用（最高行政法院九
    十五年度裁字第二六六三號裁定要旨參照），是無論應受送
    達人實際上於何時受領文書，均以寄存之日視為收受送達之
    日期，而發生送達效力。
四、經查：
  (一)受處分人於上開時、地，確有超速之違規事實，為受處分人
    所不否認，並有採證照片影本、雲林縣警察局雲警交字第Ｋ
    Ｋ0000000號舉發違反道路交通管理事件通知單在卷
    足佐，本件違規事實應可認定。
  (二)受處分人雖辯稱：未收到舉發通知單云云。惟受處分人自八
    十七年十月二十八日起設籍於「臺中市○○區○○路二○三
    之一號」，迄今未遷出，且受處分人聲明異議狀亦載該址為
    其住所，而本件原舉發機關委由郵政機關向上址為送達事件
    通知單，因不獲會晤受處分人與有辨別事理能力之同居人、
    受僱人或應送達處所之接收郵件人員，乃於九十九年一月十
    三日將該通知單寄存於臺中大坑郵局，並製作送達通知書二
    份，一份黏貼於上開住所之門首，另一份置於該送達處所信
    箱或其他適當位置以為送達等情，此有受處分人個人基本資
    料資料查詢結果、車號查詢汽車車籍、雲林縣警察局送達證
    書、聲明異議狀在卷可稽，揆諸上開說明，本件舉發通知單
    業已合法送達於受處分人，殆無疑義。
五、綜上所述，受處分人既有於前揭時、地，駕駛超速之違規行
    為，原處分機關依道路交通管理處罰條例第四十條、第六十
    三條第一項第一款及違反道路交通管理事件統一裁罰基準表
    之規定，裁處受處分人罰鍰二千元，並記違規點數一點，核
    無違誤，本件聲明異議為無理由，應予駁回。
六、據上論斷，應依道路交通管理處罰條例第八十七條第二項，
    道路交通案件處理辦法第十九條，裁定如主文。
中    華    民    國    99    年    6     月    22    日
                      交通法庭  法  官  黃裕仁
上正本證明與原本無異。
如不服本裁定，應於送達後五日內，向本院提出抗告狀。
                                書記官  何惠文
中    華    民    國    99    年    6     月    22    日

司法院資訊處製作；財團法人民間司法改革基金會備份。
